---
title: "network"
output:
  html_document:
    df_print: paged
---

# Chargement des bibliothèques
```{r, echo = F}
# install.packages("tidytext")
library("tidytext")
# install.packages("tidyverse")
library("tidyverse")
# install.packages("igraph")
library("igraph")
# install.packages("reshape2")
library("reshape2")
# install.packages("wordcloud")
library("wordcloud")
# install.packages("ggraph")
library("ggraph")
# install.packages("widyr")
library("widyr")
#install.packages("networkD3")
library("networkD3")
```

# Chargement des données
```{r}
data<- readLines("Frank Herbert - Dune.txt_clean")
head(data)
```

#Phrase per ligne
```{r}
phrase <- c()

#stock les phrases
for (i in data){
  phrase <- c(phrase, unlist(str_split(i, "\\. \"|\\.\"|[.][:space:]+(?=[:upper:])")))
}

phrase <- gsub("\\\"|[.]","",phrase)

data_split <- data.frame(line = 1:length(phrase),text = phrase, stringsAsFactors = FALSE)

head(data_split)

```

#Ajouter colonne "chapitre" pour chaque ligne
```{r}
#data_split[data_split$line == "= = = = = =",]
data_split$chapitre <- cumsum(as.integer(data_split$text=="= = = = = ="))+1
dim(data_split)
head(data_split)
```

# Transformation du jeu de données pour faire apparaître le numéro des chapitres
```{r}
#le dataframe qui ne contient pas de ligne '= = = = = = "
data_chapter <- data_split[-which(data_split$text=="= = = = = ="),]
#nombre de ligne pour chaque ligne
table(data_chapter$chapitre)
```

En observant la table de fréquence, chapitre 22 et 38 ne contient que 4 lignes.

```{r}
data_chapter[which(data_chapter$chapitre %in% c(22,38)),]
```

En fait, ce sont des lignes qui séparent les différentes grandes parties du livre. Dune contient 3 grandes parties : Book 1 , Book 2 et Book 3.

##Ajouter les numéros de parties pour chaque ligne
```{r}
#récupérer les noms de chqpitres qui ne contiennent que 4 lignes
sep_partie <- as.integer(names(which(table(data_chapter$chapitre)==4)))
#ajouter la colonne "partie"
data_chapter$partie <- cumsum(as.integer(data_chapter$chapitre %in% sep_partie))+1
#ajuster la colonne "chapitre" car elle va être décalé en raison de la suppression des chapitres 22 et 38  
data_chapter <- data_chapter[-which(data_chapter$chapitre %in% sep_partie),]
# data_clean : 46 facteurs
# data_brut : 51 facteurs
data_chapter$chapitre = as.factor(data_chapter$chapitre)
levels(data_chapter$chapitre) = as.factor(1:51)
data_chapter$partie = as.factor(data_chapter$partie)
levels(data_chapter$partie) = as.factor(1:3)

message("Nombre de ligne par chapitre")
table(data_chapter$chapitre)
message("Nombre de ligne par partie")
table(data_chapter$partie)

head(data_chapter)
```


##Enlever les lignes "= = = = = =" et vide
```{r}
data_chapter <- data_chapter[-which(data_chapter$text %in% c("= = = = = =",""," ")),]
data_chapter <- data_chapter[-1,]
data_chapter$line <- 1:nrow(data_chapter)
head(data_chapter)
```

```{r}
lappend <- function (lst, ...){
  lst <- c(lst, list(...))
  return(lst)
}

add_in_dict <- function(data_dict){
  dict <- list()
  name <- c()
  
  for (row in 1:nrow(data_dict)){
    # print(row)
    
    synonym <- c()
    for (i in data_dict[row,]){
      
      if (!is.na(i)) {
        # print(i)  
        synonym <- c(synonym,i)
        
      }
    }
    dict <- lappend(dict,synonym)
    name <- c(name,synonym[1])
  }
  
  names(dict) <- name
  # print(length(dict))
  # print(length(name))
  # print(name)
  return(dict)
}

add_in_dict2<- function(data_dict){
  dict <- list()
  name <- c()
  
  for (row in 1:nrow(data_dict)){
    # print(row)
    
    synonym <- c()
    for (i in data_dict[row,]){
      
      if (!is.na(i)) {
        # print(i)  
        synonym <- c(synonym,gsub(" ","_",i))
        
      }
    }
    dict <- lappend(dict,synonym)
    name <- c(name,gsub("_"," ",synonym[1]))
  }
  
  names(dict) <- name
  # print(length(dict))
  # print(length(name))
  # print(name)
  return(dict)
}
#dictionaire des personnages
load("dictionaire_perso.RData")

character.dict <- add_in_dict(dict_perso[,-1])
character.dict

character.dict.underscore <- add_in_dict2(dict_perso[,-1])
```

Concatene les phrases par chapitre
```{r}
df_content_chap <- aggregate(text ~ chapitre, data = data_chapter, paste,collapse='. ')
```

Look up corpus
```{r}
library(quanteda)
toks <- tokens(tolower(df_content_chap$text),"word",remove_punct= TRUE) %>% tokens_compound(dictionary(character.dict))
DTM <-as.matrix(dfm(toks, dictionary = dictionary(character.dict)))
dim(DTM)
```

Nombre de fois que chaque personnage apparaissent dans chaque chapitre
```{r}
pers_chap <- as.data.frame(as.table(DTM),stringsAsFactors = FALSE)
pers_chap$docs <- sapply(pers_chap$docs, function(x) gsub("text","",x))
pers_chap <- pers_chap[order(pers_chap$docs),]
pers_chap$docs <- as.integer(pers_chap$docs)
pers_chap$Freq <- as.integer(pers_chap$Freq)
row.names(pers_chap) <- NULL
head(pers_chap)
```

Personnage par chapitre
```{r}
pers_chap_matrix <- t(DTM)
pers_chap_matrix[pers_chap_matrix > 0] <- 1
pers_chap_matrix
```

Hiérachie clustering
```{r}
norm <- pers_chap_matrix/ rowSums(pers_chap_matrix)

h <- hclust(dist(norm, method = "manhattan"))

plot(h)
```

```{r}
ordering <- h$labels[h$order]
ordering
```

Diagramme pour observer les coocurrences des personnages dans chaque chapitre
```{r}
chapters <- pers_chap %>%
    filter(Freq > 1) %>%        # scenes with > 1 character
    ungroup() %>%
    mutate(chap = as.numeric(factor(docs)),
           character = factor(features, levels = ordering))

ggplot(chapters, aes(chap, features)) +
    geom_point() +
    geom_path(aes(group = chap))+
    xlab("Chapitre")+
    ylab("Personnage")
```

Coocurrence matrice
```{r}
cooccur <- pers_chap_matrix %*% t(pers_chap_matrix)

heatmap(cooccur)
```

Graphe coocurrence des personnages
```{r}
library(igraph)
g <- graph.adjacency(cooccur, weighted = TRUE, mode = "undirected", diag = FALSE)
plot(g, edge.width = E(g)$weight)
```

Pourtant, il ne nous semble pas clair ce graph car dans chaque chapitre peut avoir plusieurs personnages qui apparaissent. 
Donc, il nous intéresse à voir les relations entre les personnages par chapitre.

Nous cherchons à identifier les index des nom des personnages puis appliquer un algo à calculer les poids entre les noms des personnages pour une fenêtre de 15 mots avant et après. 
Si on ne trouve pas le nom d'un personnage dans la fenêtre d'un autre personnage, c'est à dire il n'existe pas de relation entre ces 2 personnages dans ce chapitre car le poids égal à 0.

##Position des tokens trouvés

Trouver les positions des mots du vocabulaire dans le corpus puis calculer leur scores 
```{r}
#fonction trouver les index des noms 
find_position <- function(chap.ind, source, target){
  
  tok <- tokens(tolower(df_content_chap$text[chap.ind]),"word",remove_punct= TRUE) %>%
    tokens_compound(dictionary(character.dict[c(source,target)]))
  
  tok <- as.character(tok)
  
  return(list("s" = which(tok %in% character.dict.underscore[[source]]),
              "t" = which(tok %in% character.dict.underscore[[target]])))
}

```

Algo calculer score entre les personnage qui co ocurrent dans un chapitre
```{r}
# nb_chap <- as.integer(unique(df_content_chap$chapitre))

scores <- function (source.ind, target.ind){
  
  wordList <- list()
  upperBound <- length(source.ind)
  
  for (ind in source.ind){ #pour chaque index de source dans le corpus
    indlow <- ind-15
    indhigh <- ind+15
    x <- 0
    
    for (index in target.ind){
      x <- x + 1 
      
      if (indlow <= index & index <= indhigh){
        wordList <- lappend(wordList,c(ind, index))
      }
    }
    
    wordUniqueList <- list()
    
    for (element in wordList){
      wordUniqueList <- lappend(wordUniqueList, element[[1]])
    }
  }
  
  scoreToShow <- round(length(wordUniqueList)/upperBound, 4)
  
  return (scoreToShow)
}

```

Trouver les combinaisons de source et target
```{r}

#les chapters ont des relations
mult <- pers_chap_matrix[, colSums(pers_chap_matrix) > 1]

# les noms source et target dans chaque chapitre
cooccurences <- lapply(seq_len(ncol(mult)), function(i) {
  
  mat <- as.matrix(mult[, i])
  mat <- as.matrix(mat[rowSums(mat) > 0, ])
  co <- mat %*% t(mat) %>% 
    melt(varnames = c("Source", "Target"),value.name ="poids") %>% 
      filter(Source != Target)#garder que des source et target different 
  co <-  data.frame(lapply(co, as.character), stringsAsFactors=FALSE)
})

```

##Pour un simple graphe sans regroupement des groupe de personnage
Attention: Il prendre un peu de temps à exécuter poids.perso donc soit vous chargez directement le fichier .RData pour économiser le tepms, soit vous patientez lors de l'exécution de poids.perso
```{r}
#calculer le poids des relations par chapitre
#Attention: prendre un peu de temps à exécuter

# poids.perso <- lapply(seq_len(length(cooccurences)), function(i) {
#     cooccurences[[i]] %>%
#     rowwise() %>%
#       mutate(poids = scores(find_position(i,Source,Target)$s,
#                           find_position(i,Source,Target)$t)) %>%
#         filter(poids > 0)
# })

#à charger avec poids_per_chap.RData
load("poids_per_chap.RData")
message("Exemple pour chapitre 1; ")
poids.perso[[1]]
```


##Pour les graphes complexes (avec les groupes de personnages)
Attention: Il prendre un peu de temps à exécuter poids.perso.group donc soit vous chargez directement le fichier .RData pour économiser le tepms, soit vous patientez lors de l'exécution de poids.perso.group
```{r}
#attention : prendre un peu de temps à éxecuter

# poids.perso.group <- lapply(seq_len(length(poids.perso)), function(i) {
#     as.data.frame(poids.perso[[i]],stringAsFactor  = FALSE) %>%
#       left_join(personnage[,!(names(personnage) == "group")], by = c("Source" = "nom")) %>%
#         select(-Source) %>%
#         rename(Source = id) %>%
#       left_join(personnage[,!(names(personnage) == "group")], by = c("Target" = "nom")) %>%
#         select(-Target) %>%
#         rename(Target = id)
# })

#à charger avec poid_forceNet.RData
load("poids_forceNet.RData")
message("Exemple pour chapitre 1; ")
poids.perso.group[[1]]
```

Exemple pour Chapitre 1
```{r}
forceNetwork(Links = poids.perso.group[[1]],
                 Nodes = personnage, 
                 Source = "Source",
                 Target = "Target",
                 NodeID ="nom",
                 Group = "group",
                 Value = "poids",
                 opacity = 1,
                 opacityNoHover = 2,
                 linkWidth = networkD3::JS("function(d) { return d.value*2; }"),
                 zoom = TRUE,
                 fontSize = 8,
                 legend = TRUE)
```

